【裁判字號】    97,訴,5415
【裁判日期】    970917
【裁判案由】    清償借款
【裁判全文】
臺灣臺北地方法院民事判決              97年度訴字第5415號
原      告  國泰世華商業銀行股份有限公司
法定代理人  甲○○
訴訟代理人  丙○○
被      告  乙○○
上列當事人間請求清償借款事件，本院於民國九十七年九月三日
辯論終結，判決如下：
    主    文
被告應給付原告新臺幣伍拾陸萬肆仟佰壹拾捌元，及其中新臺
幣伍拾肆萬伍仟肆佰伍拾元自民國九十七年七月二十六日起至
清償日止，按週年利率百分之十九點七計算之利息。
訴訟費用由被告負擔。
    事實及理由
一、本件依兩造間信用卡契約約定條款第二十六條、簡易通信貸
    款契約書第十三條，兩造合意以本院為第一審管轄法院，依
    民事訴訟法第二十四條第一項規定，本院自有管轄權，合先
    敘明。
二、原告起訴主張：
（一）兩造於民國九十二年十月二十七日訂立信用卡契約，約定
      由被告向原告領用卡號000000000000000
      0號威士信用卡，被告得於特約商店以該信用卡簽帳消費
      或向指定之機構預借現金，並應於當月繳款截止日前向該
      行全部清償，或以循環信用方式繳付最低應繳金額，逾期
      除喪失期限利益外，應另按週年利率百分之十九點七計付
      利息。
（二）兩造另於九十四年二月三日訂立簡易通信貸款契約，約定
      由被告向原告貸款新臺幣（下同）三十八萬元，利息按年
      息百分之十八‧五計算，分六十期攤還，依年金法按月計
      付本息，併入信用帳單中與信用卡消費帳款一同繳納，如
      有任何一宗債務不依約清償本金或不依約清償利息時，債
      務視為全部到期，並自遲延之日起，應另按信用卡利率年
      息百分之十九點七計付利息。
（三）詎被告至九十七年七月二十五日止，即未依約繳納本息，
      依上開約定，債務應視為全部到期，尚積欠五十六萬四千
      三百一十八元，及其中本金部分五十四萬五千四百五十三
      元自九十七年七月二十六日起至清償日止，按週年利率百
      分之十九‧七計算之利息，迄未給付，爰依兩造間信用卡
      契約及簡易通信貸款契約請求被告如數給付，並提出信用
      卡申請書、約定條款、簡易通信貸款契約書、歷史帳單彙
      總查詢單、信用卡消費帳款債權明細表、歸戶查詢為證。
三、原告主張之事實，業據提出信用卡申請書、約定條款、簡易
    通信貸款契約書、歷史帳單彙總查詢單、信用卡消費帳款債
    權明細表、歸戶查詢為證，核屬相符，上開證據及數額之真
    正，並經被告當庭辨識後坦認無訛，原告之主張應堪信為真
    實。被告雖另辯以其業向法院聲請更生，然其尚未經法院裁
    定開始更生，自無礙原告債權之行使及本件訴訟之進行，從
    而，原告依兩造間信用卡契約、簡易通信貸款契約請求被告
    給付如主文所示之金額、利息，洵屬有據，應予准許。
據上論結，本件原告之訴有理由，依民事訴訟法第七十八條，判
決如主文。
中    華    民    國    97    年     9    月    17    日
                    民事第一庭  法  官  洪文慧
上列正本核與原本無異。
如不服本判決，得於裁定書送達之翌日起二十日內，以書狀敘述
理由，向本庭提起上訴。
中    華    民    國    97    年     9    月    17    日
                                書記官  林芝儀


司法院資訊處製作；財團法人民間司法改革基金會備份。
